【裁判字號】    94,訴緝,27
【裁判日期】    950404
【裁判案由】    貪污等
【裁判全文】
臺灣苗栗地方法院刑事判決              94年度訴緝字第27號
公  訴  人  臺灣苗栗地方法院檢察署檢察官
被      告  丁○○
                    現羈押於臺灣苗栗看守所
上列被告因貪污等案件，經檢察官提起公訴（91年度偵字第3310
、3584、4848號、92年度偵字第1075、1076、2191號），本院判
決如下：
    主    文
丁○○結夥2 人以上竊取森林主產物，為搬運贓物，使用車輛，
處有期徒刑壹年，併科罰金壹仟捌佰貳拾萬伍仟玖佰貳拾陸元
，罰金如易服勞役，以罰金總額與陸個月之日數比例折算，未扣
案之鍊鋸壹台沒收；又結夥3 人以上，攜帶兇器竊盜，處有期徒
刑壹年。應執行有期徒刑壹年拾月，併科罰金壹仟捌佰貳拾萬
伍仟玖佰貳拾陸元，罰金如易服勞役，以罰金總額與陸個月之日
數比例折算，未扣案之鍊鋸壹台沒收。
    犯罪事實
一、丁○○與林昌洪（通緝中，俟到案後另行審結）、丙○○（
    經本院判決有罪，上訴臺灣高等法院臺中分院後撤回上訴而
    確定），及林昌洪、丙○○所雇用且知情之甲○○（經本院
    判決有罪，臺灣高等法院臺中分院駁回上訴而確定）、潘光
    輝（經本院判決有罪確定）、潘光為（經本院判決有罪確定
    ）、黃家晟（經本院判決有罪確定）、李祈達（經臺灣高等
    法院臺中分院判決有罪確定）、李志雄（經臺灣高等法院臺
    中分院判決有罪確定）、詹見立（經臺灣高等法院臺中分院
    判決有罪確定）、陳專隊（經檢察官為緩起訴處分），共同
    基於竊盜之犯意聯絡，利用同為林昌洪、丙○○所雇用而不
    知情之游文永、賴清河、劉嘉煒、詹阿樹、柯阿順，自民國
    90年12月底起，由劉嘉煒、游文永、賴清河、陳專隊依丙○
    ○指示開闢長約17公里，寬約3 、4 公尺之河床便道，未經
    向林務局東勢林管處、雪霸國家公園管理處（下稱雪管處）
    申請許可，進入雪霸國家公園內大安溪上游及其支流南坑溪
    上游十餘公里（面積達50公頃）之「佳仁山生態保護區」（
    即林務局87、88、89、90、91、92、98、99、100 林班，均
    非保安林），沿途由丁○○及其基於幫助犯意之女友張惠如
    （業經檢察官為職權不起訴處分）負責三餐飲食等補給工作
    ，丙○○則指示黃家晟、潘光輝、潘光為負責用纜索套綁河
    床旁之生立木或枯倒木，再由劉嘉煒、游文永、賴清河以挖
    土機牽曳拉扯拔取，及由李祈達、李志雄、詹見立以李祈達
    所有之鍊鋸1 台（未扣案）將木材就地進行截鋸，而結夥竊
    取南坑溪兩岸邊坡上之珍貴肖楠木、紅檜木、臺灣櫸木、香
    杉等森林主產物，且為搬運贓物，使用車輛，由甲○○與卡
    車司機柯阿順載運至大安溪、南坑溪匯流處及苗栗縣泰安鄉
    象鼻村苗展、鎮錩2 砂石場藏匿堆置，另由陳專隊將所竊得
    之部分林木掩埋在大安溪、南坑溪匯流處，林昌洪並多次進
    入南坑溪查看渠等盜取林木之進度及狀況；詹阿樹則在南坑
    溪上游河床負責炊事供現場工作人員用餐。累計林昌洪、丙
    ○○等人竊取之珍貴林木，其總材積達522.93立方公尺，支
    數186 支，查估山價為新臺幣（下同）18,235,926元（其中
    已竊取搬運至苗展砂石場者有肖楠52支、紅檜1 支，材積計
    111.18立方公尺；掩埋在大安溪、南坑溪匯流口附近者有肖
    楠59支，材積計187.47立方公尺；尚留在南坑溪沿岸者有肖
    楠52枝、紅檜6 支、香杉16支，材積計224.28立方公尺）。
    迨91年3 月5 日，警方在苗展砂石場查獲53支木材，嗣再至
    大安溪、南坑溪匯流口附近及南坑溪沿岸等地查扣上揭贓木
    。
二、乙○○（經臺灣高等法院臺中分院判決有罪確定）、甲○○
    （經本院判決有罪，臺灣高等法院臺中分院駁回上訴而確定
    ）取得在苗展砂石場被害林木運回東勢林管處儲木場之集運
    工程後，於91年3 月14日，受林昌洪（通緝中，俟到案後另
    行審結）指示，由甲○○向東勢林管處雙崎工作站林政業務
    協辦謝光清（經本院判決有罪，上訴中）要求虛偽開立甲種
    林產物搬運單，以瞞騙可能路檢之警察，暗中竊取苗展砂石
    場之被害林木，因搬運單均有號碼管制，遭謝光清拒絕。惟
    謝光清因收受丙○○之賄賂及飲宴之不正利益，仍基於幫助
    乙○○、甲○○竊取該批國有林木之犯意，向甲○○表示：
    「樹木太長可以裁剪、切割，只要苗展砂石場載運至東勢林
    管處儲木場之株數（即53支）保持不變即可，你們自行處理
    」等語，使乙○○、甲○○2 人得以利用公務員未在場監督
    之際，意圖為自己不法之所有，雇用與其等（含林昌洪）有
    竊盜犯意聯絡之丁○○、黃家晟（經本院判決有罪確定）、
    潘光輝（經本院判決有罪確定）、潘光為（經本院判決有罪
    確定），以及不知情之李祈達（經本院判決無罪，臺灣高等
    法院臺中分院駁回上訴而確定）、李志雄（經本院判決無罪
    ，臺灣高等法院臺中分院駁回上訴而確定）、詹見立（經本
    院判決無罪，臺灣高等法院臺中分院駁回上訴而確定）等人
    ，結夥3 人以上，持李祈達所有、客觀上對人之生命、身體
    、安全具有危險性之鍊鋸1 台（未扣案），以將木材截鋸，
    利用裁鋸後株數不變之方式竊取林木，並於91年3 月14日下
    午，指示丁○○、黃家晟、潘光輝、潘光為與不知情之陳俊
    傑、柯詹永龍、陳基昌、姜雲貴等人返回苗展砂石場，將選
    材並截鋸下來之木材，於同日傍晚竊取裝運共4 台板車載運
    至苗栗縣卓蘭鎮拓泰砂石場先行等候，在該處借用地磅秤重
    並整修細枝，俟林昌洪、乙○○與木材商人羅元鉦（另案經
    檢察官為緩起訴處分）聯繫確認以每噸3 萬元成交後，由乙
    ○○引領駕駛板車之陳基昌、姜雲貴2 人，於同日深夜先後
    2 次沿大安溪河床至苗栗縣三義鄉與臺中縣后里鄉交界處，
    將2 板車木材交予羅元鉦，轉運至臺中縣霧峰鄉○○路物理
    農機股份有限公司之空地堆放。次日，羅元鉦依林昌洪指示
    至苗栗縣卓蘭鎮林昌洪經營之當舖支付140 餘萬元貨款。
三、案經臺灣高等法院臺中分院檢察署與臺灣苗栗地方法院檢察
    署檢察官共同指揮法務部調查局臺中縣調查站、苗栗縣警察
    局大湖分局調查後移送（報告）臺灣苗栗地方法院檢察署檢
    察官偵查起訴。
    理    由
一、認定犯罪事實所憑之證據及理由：
    (一)犯罪事實一部分：
      1.被告丁○○於警詢、偵查中及審理時，就其曾多次進入
        南坑溪上游地區，與前述人員共同參與丙○○所主導之
        採伐林木工作，其負責補給，幫忙買怪手的油、工作人
        員的民生用品等情，均坦白承認。
      2.被告前開自白，與共犯丙○○、甲○○、黃家晟、潘光
        輝、潘光為、李祈達、李志雄、詹見立、張惠如所供及
        證人游文永、賴清河、柯阿順、劉嘉煒、陳專隊、詹阿
        樹證述之情節均互核無誤，足認確與事實相符。
      3.此外，另有雪霸國家公園南坑溪生態保護區疑遭盜伐現
        場會勘紀錄、91年2 月7 日東勢林管處、雪管處會勘南
        坑溪，發現有怪手、漂流木、炊具等照片10張、東勢林
        管處91年4 月23日函所附照片、雪霸警察隊91年1 月11
        日及91年1 月22日執行南坑溪河段巡邏清查丙○○等人
        員紀錄表、卓蘭所警員劉品宗91年3 月21日報告、卓蘭
        所警員劉政宗等91年3 月19日報告、證人游文永所提供
        之91年1 月14日至28日在梅園─南坑為丙○○工作之紀
        錄、證人賴清河提出之估價單、雙崎工作站91年3 月8
        日91勢雙字第0461號函暨所附資料、南坑溪口匯流點埋
        藏木會同開挖紀錄2 紙、東勢林管處91年4 月16日91勢
        政字第0913210136號函暨所附之「砂石場運回竊取木材
        」、「南坑溪匯流點掩埋之竊取木材」、「南坑溪沿岸
        竊取木材」材積檢尺表、雪管處91年3 月7 日函、東勢
        林管處91年2 月27日函、證人柯阿順提出之載運木材收
        據等在卷可稽。
      4.被告與其他共犯所竊取之珍貴林木共186 支，總材積達
        522.93立方公尺，其山價為18,235,926元，亦有東勢林
        管處91年4 月16日91勢政字第0913210136號函暨所附材
        積檢尺表目錄、被害林木市價價值目錄（均包含砂石場
        運回竊取木材、南坑溪匯流點掩埋處竊取木材、南坑溪
        沿岸竊取木材3 部分）及東勢林管處92年11月7 日勢政
        字第0923108683號函附卷可佐。
      5.由上述各節參互佐證，本件事證明確，被告犯行堪以認
        定。
    (二)犯罪事實二部分：
      1.被告於警詢及偵查中，就其於91年3 月13日至15日間，
        依乙○○指示，在苗展砂石場，與黃家晟、潘光輝、潘
        光維配合，將李祈達、李志雄、詹見立截鋸下來之木材
        搬運至陳基昌、姜雲貴等人所駕駛之板車上，外運共4
        台車之木材至拓泰砂石場，由其出面向拓泰砂石場借用
        地磅秤重，並在該處整修私運木材之細枝，俟乙○○與
        買主羅元鉦協調妥當後，乙○○與陳俊傑、柯詹永龍3
        人押運板車至買主處，而將被害林木私運外售等經過，
        均已坦承不諱。
      2.被告前開自白，與共犯甲○○、黃家晟、潘光輝供述及
        證人陳基昌、姜雲貴、陳俊傑、柯詹永龍、羅元鉦、黃
        亦仁、何秋汝、宋添福、吳鴻森、余乃光、謝光清於偵
        查中證述之情節互核大抵一致，並有證人姜雲貴製作之
        出車紀錄在卷可資佐證，足認確與事實相符。
      3.被告與其餘共犯截鋸木材所使用之鍊鋸，鋸齒鋒利，在
        客觀上對人之生命、身體、安全構成威脅，攜以行竊當
        有行兇之可能，自係刑法第321 條第1 項第3 款所稱之
        兇器。
      4.由上述各節參互佐證，本件事證明確，被告犯行亦堪認
        定。
二、對於被告辯解之判斷：
    (一)犯罪事實一部分：
      1.被告於審理時矢口否認犯行，辯稱：只是進去幫我弟弟
        丙○○的忙，沒有領工錢，是看到公文才去工作，不知
        道丙○○等人從事違法行為云云。
      2.經查：
        (1)被告於本案發生前，曾參與丙○○、甲○○共同於90
          年11月間承攬東勢林管處招標之「大安溪事業區第10
          3 、104 林班大安溪河床士林壩至天狗嘴段漂流木打
          撈集運工程」，進入該處工作之事實，業據證人謝國
          良於審理中及證人黃家晟、潘光輝、潘光為於警詢時
          證述明確，亦為被告所不否認。依證人丙○○所述，
          前述士林壩至天狗嘴段漂流木打撈集運工程之工作地
          點，與其等所修築進入本案盜採區域（南坑溪上游）
          之便道起點間尚有1 、2 公里之距離，顯然兩地空間
          並非密接，以被告多次進入該地工作，對車程時間掌
          握及對沿途地形地貌熟悉之程度而言，應能知悉前後
          2 工程之範圍不同，而應各別經主管機關核准，方得
          為之。惟證人丙○○於審理中證稱：「我有跟被告說
          過苗栗縣政府許可的是烏石坑溪到雪山坑溪部分，而
          且是在苗栗縣界那是合法的，至於南坑溪部分，被告
          沒有看過證明」（見本院卷95年3 月21日審判筆錄第
          6 頁）等語，並已於偵查中陳稱本案只有口頭申請，
          未提出書面申請等情明確。由此足認被告確未曾見過
          本案之核准公文，亦不致於將先前參與其他工程之核
          准公文誤認為本案之核准公文，其所辯看到公文才去
          工作乙節，自非可採。
        (2)再者，丙○○曾於91年1 、2 月間，2 度以東勢林管
          處要至現場勘查為由，要求在場工作人員撤出，俟勘
          查過後再回現場繼續工作等情，業經證人丙○○於審
          理中證述及共犯潘光為於調查站詢問時供述屬實，且
          前述2 次撤出前，被告均在現場之事實，為被告於本
          院92年10月30日行準備程序時所不爭執。倘丙○○所
          為之打撈集運工程為合法，其於公務員到場勘查時，
          大可繼續進行工程，何須命工作人員撤出，徒增不必
          要之勞費？又被告前於91年10月18日檢察官訊問時坦
          承知悉有部分木材埋在南坑溪、大安溪交會口處（見
          臺灣苗栗地方法院檢察署91年度偵字第3310號卷【二
          】第211 頁以下），於92年1 月21日檢察官偵訊時供
          稱曾與丙○○及公務員一同吃飯約2 、3 次，談的是
          公文流程如何核准，希望配合延長採集漂流木之時間
          、流程與早點批准，酒錢都是丙○○出的，丙○○曾
          表示有拿錢給李富祥、陳明政、劉源章、謝光清、林
          欽火等人，依職務高低給錢，東勢林管處政風室主任
          等人2 次要去南坑溪上游查看，道路中斷，路是謝國
          良交代我找怪手去弄斷等情明確（見臺灣苗栗地方法
          院檢察署91年度偵字第3584號卷【二】第68頁以下）
          ，證人張惠如亦於偵訊中證述曾與丁○○及林務局人
          員用餐3 次之事實（同上卷第44頁），足佐被告前開
          所供無訛。倘本案採集工程合法，何必將林木大量掩
          埋以掩人耳目，丙○○為何屢屢對雙崎工作站人員招
          待飲宴甚至行賄，並命被告阻斷道路防止上級機關東
          勢林管處進入現場查看？由前揭諸多疑點，均足認本
          案工程違法之事，應為被告所能知悉，其所辯不知謝
          國良等人從事違法行為云云，亦不足採。
        (3)證人丙○○固於本院審理時證稱：被告只是偶爾幫忙
          買東西進去，對其所為並不知情等語。惟基於上述證
          據及說明，已足以認定被告對其等非法採伐林木之事
          有所認識，再觀被告於本案中所扮演角色，雖以協助
          補給飲食及日用物資為主，另尚有看顧工作人員工作
          情形、指定要拉哪棵樹，延攬黃家晟、潘光輝、潘光
          為3 人前往工作，轉交其等之工資，並以車輛載送工
          作人員等，此分別據被告及共犯黃家晟、潘光輝、潘
          光為於警詢中供述甚詳（見臺灣苗栗地方法院檢察署
          91年度偵字第3310號卷【二】第151 頁到第153 頁、
          91年度他字第171 號卷【一】第52頁到第56頁、第57
          頁到第60頁、第191 頁到第194 頁、第200 頁到第20
          2 頁、同卷【二】第68頁到第72頁），可見被告介入
          程度之深與層面之廣，絕非僅處於無關緊要之輔助地
          位，而得以對所涉不法情事諉為不知，證人此部分所
          述，應係基於親情而迴護被告之詞，自不足採憑。至
          被告有無有領取固定工資，與其對本案犯行有無認識
          ，及其與丙○○等人間有無犯意聯絡，並無直接關連
          ，亦不足引為對被告有利之認定。
    (二)犯罪事實二部分：
      1.被告於審理時矢口否認犯行，辯稱：只在一旁觀看，沒
        有將截鋸下來的木材裝運上板車，林務局人員也在場，
        不知有違法行為云云。
      2.惟查：
        (1)被告於歷次警詢及偵訊中，已一再就其與其他共犯將
          苗展砂石場之被害林木截鋸、裝運至板車上再外運出
          售之犯行坦認屬實，至本院92年10月30日行準備程序
          時，對其確實有於檢察官起訴書犯罪事實欄標題七所
          述的時間、地點為該行為乙節亦無爭執（見本院92年
          度訴字第232 號卷【一】第352 頁）。今被告既未釋
          明過去警詢、偵訊時所為供述有何遭受強暴、脅迫、
          利誘、詐欺、疲勞訊問或其他不正方法訊問之情形，
          致其所供不實，而於審理中翻異前供，空口否認參與
          裝運行為，辯稱僅在一旁觀看云云，自屬避重就輕卸
          責之詞，不足採信。
        (2)觀被告於92年1 月21日檢察官偵訊時供稱：在3 月13
          、14、15三天，是「石松」借牌去標，請我們幫忙集
          運，作法是在打鋼印的地方及附近不剪裁，其他地方
          用鋸子鋸掉，以算根的方式及大概估算材積，當時我
          們有載運2 、3 車出去，是從白布帆橋到提防，運到
          三義去，有3 組人向我們買，當時那條路是由我看有
          無警察攔檢，木材也有上高速公路的；其中李志雄、
          李祈達、詹見立是鋸木頭的，押運至儲木場的是我姊
          夫甲○○，押運至外面的是「石松」及「阿傑」、「
          小朱」；我們將林務局的材積給足後，剩下多出來的
          木材往外賣等語（見臺灣苗栗地方法院檢察署91年度
          偵字第3584號卷【二】第71頁到第72頁），及其於92
          年2 月27日調查站詢問時供稱：「我有聽到乙○○與
          甲○○討論要向東勢林管處押運人員謝光清及吳金淼
          索取搬運單，以掩護私運苗展砂石場木材外售」、「
          當初乙○○有向我等表示，待私運外售之木材取得貨
          款後將發工資」等語（同上卷【三】第155 頁到第15
          6 頁），同日檢察官訊問時供稱：利用空檔外運木材
          出去，是林昌洪的主意，他透過乙○○來執行等語（
          同上卷【三】第176 頁），暨共犯潘光輝、黃家晟於
          調查站詢問時皆供稱是受被告雇用等情，顯然被告事
          前曾與共犯乙○○、甲○○等人就私運木材外售之事
          謀議、溝通，因而對全案之計畫及過程甚為熟稔，是
          縱有林務局人員在場，亦不足以阻卻其犯罪之認識，
          其所辯僅是旁觀者、不知違法云云，殊難置信。
        (3)此外，被告於偵查中屢次自陳：有全程參與被查扣木
          材從苗展砂石場運到東勢林管處儲木場之作業等語。
          其既知該批國有之林木均已遭到查扣，依規定需將其
          運回東勢林管處儲木場，重新置於公權力支配之下，
          竟與其他共犯一同將截鋸後之4 台板車之林木運至非
          指定地點之拓泰砂石場，轉運至他處出售牟利，外運
          之車輛則無公務員陪同押運，其所為顯與正當之集運
          工程有異，益證其對行為之違法性當有所認識。至於
          本院審理時，證人甲○○就被告有無到苗展砂石場、
          有無參與外運等節，均證稱不清楚或忘記了等語；證
          人乙○○雖證稱被告沒有參與外運，惟同時亦否認陳
          俊傑、柯詹永隆參與外運，與該2 人所述顯相歧異，
          自難遽信，均不足據為對被告有利之認定。
三、論罪科刑之理由：
    (一)被告就犯罪事實一部分所為，係犯森林法第52條第1 項第
      4 款、第6 款之結夥2 人以上竊取森林主產物，為搬運贓
      物使用車輛罪；就犯罪事實二部分所為，係犯刑法第321
      條第1 項第3 款、第4 款之結夥3 人以上攜帶兇器竊盜罪
      （起訴書僅引用刑法第321 條第1 項第4 款，漏未引用同
      條項第3 款，惟此係加重條件之增加，不生變更法條之問
      題）。
    (二)被告與林昌洪、丙○○、甲○○、潘光輝、潘光為、黃家
      晟、李祈達、李志雄、詹見立、陳專隊間就犯罪事實一部
      分；其與林昌洪、乙○○、甲○○、黃家晟、潘光輝、潘
      光為間就犯罪事實二部分，分別有犯意聯絡及行為分擔，
      均應論以共同正犯。
    (三)被告與林昌洪等10人就犯罪事實一部分，利用不知情之游
      文永、賴清河、劉嘉煒、詹阿樹、柯阿順；其與林昌洪等
      6 人就犯罪事實二部分，利用不知情之李祈達、李志雄、
      詹見立、陳俊傑、柯詹永龍、陳基昌、姜雲貴從事上開犯
      行，均係間接正犯。
    (四)被告所犯上開2 罪間，犯意各別，行為互殊，應予分論併
      罰。
    (五)審酌被告於本案行為前無刑事前科，犯後曾於警詢及偵查
      中坦承部分犯行，嗣竟滯留大陸地區未歸而遭本院通緝，
      到案後轉而矢口否認犯行，造成司法程序延宕及資源耗費
      ，其所為實已對森林生態環境產生相當危害，及對本案之
      參與程度、扮演角色、犯罪手段、竊得物之價值，暨公訴
      人具體求處被告應執行有期徒刑1 年8 月，2 部分犯罪事
      實之共犯丙○○等人已分別經法院判處應執行有期徒刑1
      年至2 年6 月不等之刑確定（另李祈達、李志雄、詹見立
      3 人僅犯森林法第52條第1 項第4 款、第6 款之罪，各處
      有期徒刑8 月；乙○○僅犯刑法第321 條第1 項第3 款、
      第4 款之罪，處有期徒刑10月）等一切情狀，分別量處如
      主文所示之刑，並定其應執行之刑；另就違反森林法部分
      ，斟酌所竊取森林主產物之山價為18,235,926元，併科贓
      額3 倍即新臺幣54,707,778元折合銀元18,235,926元之罰
      金，罰金部分並諭知易服勞役之折算標準。
    (六)供被告從事犯罪事實一部分犯行所用之鍊鋸1 台，雖未扣
      案，惟屬共犯李祈達所有，且仍在李祈達住處，並未滅失
      ，此據李祈達於本院審理時供述明確（見本院92年度訴字
      第232 號卷【六】94年3 月8 日審理筆錄第19頁），爰依
      刑法第38條第1 項第2 款規定宣告沒收。至被告及共犯實
      施犯罪事實二部分犯行，雖亦使用前開鍊鋸，然其既屬對
      此部分犯行不知情而非共犯之李祈達所有，故不在此部分
      宣告沒收，併予敘明。
四、適用之法律：
    (一)刑事訴訟法第299 條第1 項前段。
    (二)森林法第52條第1 項第4 款、第6 款。
    (三)刑法第11條前段、第28條、第321 條第1 項第4 款、第3
      款、第42條第3 項、第38條第1 項第2 款、第51條第5 款
      。
    (四)罰金罰鍰提高標準條例第2 條。
本案經檢察官石東超到庭執行職務。
中    華    民    國    95    年    4     月    4     日
                  刑事第一庭    審判長法  官  劉興浪
                                      法  官  蔡志宏
                                      法  官  羅貞元
以上正本證明與原本無異。
如不服本判決，應於判決送達後10日內向本院提出上訴狀（應抄
附繕本）。告訴人或被害人如對於本判決不服者，應具備理由請
求檢察官上訴，其上訴期間之計算係以檢察官收受判決正本之日
期為準。
                                      書記官  劉秋雯
中    華    民    國    95    年    4     月    7     日
附錄本判決論罪科刑法條：
（森林法第52條第1 項第4 款、第6 款，刑法第321 條第1 項第
3 款、第4 款）
森林法第52條
 (加重竊取森林主、副產物罪)
竊取森林主、副產物而有左列情形之一者，處 6 月以上 5 年以
下有期徒刑，併科贓額二倍以上五倍以下罰金：
一  於保安林犯之者。
二  依機關之委託或其他契約，有保護森林義務之人犯之者。
三  於行使林產採取權時犯之者。
四  結夥二人以上或僱使他人犯之者。
五  以贓物為原料，製造木炭、松節油、其他物品或培植菇類者
    。
六  為搬運贓物，使用牲口、船舶、車輛，或有搬運造材之設備
    者。
七  掘採、毀壞、燒燬或隱蔽根株，以圖罪跡之湮滅者。
八  以贓物燃料，使用於礦物之採取，精製石灰、磚瓦或其他物
    品之製造者。
前項未遂犯罰之。
第 1 項第 5 款所製物品，以贓物論，沒收之。
中華民國刑法第321條
犯竊盜罪而有左列情形之一者，處 6 月以上、 5 年以下有期徒
刑：
一  於夜間侵入住宅或有人居住之建築物、船艦或隱匿其內而犯
    之者。
二  毀越門扇、牆垣或其他安全設備而犯之者。
三  攜帶兇器而犯之者。
四  結夥三人以上而犯之者。
五  乘火災、水災或其他災害之際而犯之者。
六  在車站或埠頭而犯之者。
前項之未遂犯罰之。


司法院資訊處製作；財團法人民間司法改革基金會備份。
